臺灣臺北地方法院刑事判決　　　　　　 100年度易字第1075號
公　訴　人　臺灣臺北地方法院檢察署檢察官
被　　　告　周廷彥
上列被告因傷害等案件，經檢察官提起公訴（100年度偵字第
3018號），本院判決如下：
    主  文
周廷彥傷害人之身體，處有期徒刑肆月，如易科罰金，以新臺幣
壹仟元折算壹日。
    事  實
一、周廷彥於民國99年12月23日下午11時20分許，在臺北市大安
    區市○○道○段與延吉街口，因與施惠斌及黃美怡之感情糾
    紛，與施惠斌發生口角爭執，竟基於傷害人身體之犯意，將
    施惠斌拉下機車致其跌倒在地，並徒手毆打施惠斌，其間並
    出言「林北是臺中的流氓，敢假肖，我將你打死」（臺語）
    恐嚇施惠斌，致施惠斌受有左眼瞼瘀血傷、左眼結膜下出血
    、左眼外傷性虹膜睫狀體炎、左眼眶挫傷併擦傷、頭部外傷
    疑似腦震盪、胸壁挫傷疑似肋骨骨折、雙下肢挫傷併擦傷等
    傷害。
二、案經施惠斌訴由臺北市政府警察局大安分局報告臺灣臺北地
    方法院檢察署檢察官偵查起訴。
    理  由
甲、程序部分：
一、本件為刑事訴訟法第376條第1、2款所列案件，依同法第284
    條之1前段規定，由法官1人獨任審判，合先敘明。
二、(一)按被告以外之人於審判外之言詞或書面陳述，除法律有規
      定者外，不得作為證據。又被告以外之人於審判外之陳述
      ，雖不符前4條之規定，而經當事人於審判程序同意作為
      證據，法院審酌該言詞陳述或書面陳述作成時之情況，認
      為適當者，亦得為證據，刑事訴訟法第159條第1項、第
      159條之5第1項定有明文。
    (二)查本案以下引用之被告周廷彥以外之人於審判外之言詞及
      書面陳述，均經被告及檢察官於本院審理時同意作為證據
      ，本院揆諸前開法條規定，並審酌前開言詞及書面陳述作
      成時之情況，認為適當，自得作為證據，合先敘明。
乙、實體部分：
一、訊據被告固坦承與告訴人施惠斌打架之事實，惟矢口否認有
    何傷害及恐嚇危害安全之犯行，辯稱：其因告訴人先出手所
    以才和告訴人打架，不知道是否因此造成告訴人受傷，其未
    出言恐嚇告訴人，而是於打完架要離開時對告訴人說「如果
    你再毆打黃美怡，我就不放過你」等語云云。經查：
    (一)被告與告訴人及黃美怡間有感情糾紛，被告於99年12月23
      日下午11時20分許，在臺北市大安區市○○道○段與延吉
      街口，與告訴人發生口角爭執，而出手毆打告訴人，告訴
      人於同日至國泰綜合醫院急診及同日接受眼科門診，診斷
      受有左眼瞼瘀血傷、左眼結膜下出血、左眼外傷性虹膜睫
      狀體炎、左眼眶挫傷併擦傷、頭部外傷疑似腦震盪、胸壁
      挫傷疑似肋骨骨折、雙下肢挫傷併擦傷等傷害之事實，業
      據告訴人於警詢及檢察官訊問及本院審理時具結證述明確
      （偵卷第4至6頁、第29至31頁、本院卷第46頁背面至第49
      頁），並有國泰綜合醫院診斷證明書2紙（偵卷第10至11
      頁）在卷可稽，復為被告所不否認（本院卷第46頁背面）
      ，堪以認定。
    (二)就與被告發生爭執之經過，告訴人於99年12月29日警詢時
      指稱：被告上前打其左臉，將其拉下車倒在地上，開始拳
      打腳踢，踢其頭、臉部及身體各處（偵卷第5頁）；於100
      年2月18日檢察官訊問時指述：被告一把將其拉下機車，
      其倒在地上，被告對其拳打腳踢，其頭部、臉部、胸部及
      膝蓋兩側都有被打，被告一直想打其頭部，其倒在地上時
      ，被告還以腳踢臉，所以眼部的傷勢特別嚴重（偵卷第30
      頁）；於本院100年7月25日審理時具結證稱：被告先用右
      手拳頭打其左臉頰，其失去平衡就倒在地上，被告繼續彎
      下身以拳頭打及以腳踢，所以四肢及胸部才會挫傷很嚴重
      （本院卷第48頁背面）等語，是告訴人歷於警詢、檢察官
      訊問及本院審理時，均一致證稱被告將其拉下車後徒手以
      拳頭及腳踢其頭部、臉部及身體等處成傷乙節。核與在場
      之黃美怡於警詢時陳稱：被告把告訴人拉下來，告訴人跌
      在地上，被告徒手毆打告訴人臉部及身體，被告還試圖扯
      下告訴人的安全帽，後來告訴人站起來和被告互相拉扯對
      方的手（偵卷第8頁）；於檢察官訊問時具結證稱：被告
      有拉扯，告訴人倒在地上，被告用手打告訴人（偵卷第31
      頁）及於本院審理時具結證稱：被告和告訴人以手扭打，
      打沒有幾分鐘（本院卷第22頁背面）等語相符。顯見被告
      當日確有將告訴人拉下機車使其倒地後出手毆打告訴人之
      事實甚明。
    (三)被告雖否認告訴人身上之傷勢係其所造成云云，惟查被告
      當日將告訴人拉下機車使其倒地後復出手毆打告訴人已如
      前述，黃美怡於本院100年5月23日審理時具結證稱：「（
      問：告訴人受傷情況如何？）大概有臉頰瘀青，但我不記
      得是在左臉還是右臉…。」、「（問：被告當天究竟是打
      告訴人哪些地方？）…沒有注意到被告打告訴人哪些地方
      ，只看到他們兩人用手在打架，我只記得他們兩人都有受
      傷，告訴人是眼眶瘀青…。」（本院卷第23頁）等語，核
      與告訴人前揭國泰綜合醫院診斷證明書上記載其左眼眼瞼
      、眼眶挫傷併擦傷等情相符。又被告既有將告訴人拉下機
      車使其倒地，則告訴人在倒地時後有雙下肢挫傷併擦傷等
      傷勢亦屬常情。此外，被告既有以手和告訴人拉扯，則拉
      扯時造成其胸壁挫傷亦非無可能。再者，黃美怡亦證稱：
      「（問：告訴人是自己去驗傷，還是妳陪他去的？）我沒
      有陪告訴人去驗傷，告訴人去驗傷的時候打電話給我，大
      約是在分開後的10幾、20幾分鐘之後，但是應該是在1個
      小時之內。」（本院卷第24頁）等語，核與告訴人於本院
      審理時具結證稱被打後旁邊的古董店有人打電話報警並叫
      救護車，救護車將其送到國泰醫院，當天眼科值班醫師覺
      得告訴人傷勢很嚴重，叫其等上班時間再去看眼科，針對
      眼科開診斷證明書，所以才有2張診斷證明書（本院卷第
      47至49頁）等語相符，是告訴人與被告發生肢體衝突後，
      旋經送國泰綜合醫院急診治療，顯見其所檢驗之傷勢，應
      係與被告肢體衝突所致無誤。則被告辯稱不知道告訴人是
      否因此成傷云云，不足採信。
    (四)又告訴人歷於警詢、檢察官訊問及本院審理時，均一致指
      述被告於毆打其時恐嚇稱「林北是臺中的流氓，敢假肖，
      我將你打死」（臺語）（偵卷第5頁、第30頁及本院卷第
      47頁）等語，黃美怡亦於99年12月31日警詢時陳稱：被告
      有用臺語說：「林北是臺中的流氓」（偵卷第8至9頁）等
      語。而參以當時被告與告訴人間因感情糾紛憤而出手毆打
      告訴人成傷，被告對告訴人之不滿及仇怨，此由告訴人頭
      部、臉部傷勢嚴重即可見一斑，則其於毆打告訴人時出言
      恫嚇，並非難以想像。至黃美怡雖於本院100年5月23日審
      理時具結證稱：「（被告問：有無聽到我恐嚇告訴人『林
      北是臺中的流氓，敢假肖，我將你打死』？）沒有。」、
      「（問：為何在筆錄中你回答：我清楚聽到被告用臺語說
      『林北是臺中的流氓』，與今日所證述的內容不相符？）
      筆錄內容是我跟警察說的，但是去做筆錄前告訴人告訴我
      要說什麼，而且做筆錄也是告訴人帶我去的，我做筆錄的
      時候，告訴人坐在不遠的地方，做完筆錄出來後，告訴人
      問我講了什麼。當天被告有沒有講『林北是臺中的流氓』
      ，我現在沒有印象。」、「（問：你為何會在警詢說被告
      跟告訴人說『林北是臺中的流氓』？）這句話我現在印象
      是告訴人告訴我的。」、「（問：當時有無聽到這句話？
      ）我現在的印象就是當時兩個人打在一起，我忙著把他們
      分開，被告就走了，後來我也走了，過程很短暫大約有幾
      分鐘而已，應該不到5分鐘。」（本院卷第22頁背面至第
      24 頁）等語。顯見黃美怡於本院審理時並不確定被告究
      竟有無口出「林北是臺中的流氓」等語，且對本院詰問當
      時是否有聽到這句話時，顧左右而言他不願意正面回答，
      則其是否當場並未聽聞被告出言恐嚇，而係告訴人事後要
      求其配合作筆錄，非無疑問。再者，告訴人若要求黃美怡
      配合指證被告出言恐嚇，黃美怡於警詢時應該會做出和告
      訴人相同之證述即「林北是臺中的流氓，敢假肖，我將你
      打死」（臺語），為何僅指述被告出言「林北是臺中之流
      氓」，益見其於本院審理時翻異前詞改稱係告訴人告知云
      云，並非可採。
    (五)綜上，本案事證明確，被告毆打告訴人成傷及出言恐嚇告
      訴人等犯行，均堪以認定，應依法論科。
二、論罪科刑之理由：
    (一)核被告所為，係犯刑法第277條第1項傷害罪。至被告雖有
      出言「林北是臺中的流氓，敢假肖，我將你打死」（臺語
      ）等語恫嚇告訴人，查其真意應非真的要「打死」告訴人
      ，而是恐嚇要嚴重傷害告訴人的身體，再者，依據告訴人
      之證述，被告係一邊毆打告訴人一邊出言恫嚇（本院卷第
      48頁背面），顯見其出言恫嚇後尚接續毆打告訴人之身體
      ，是其恐嚇危害安全之危險行為，應為其後接續傷害之實
      害行為所吸收，而僅論以傷害罪。公訴意旨認另構成第
      305條恐嚇危害安全罪，且與傷害部分為想像競合之裁判
      上一罪關係，容有誤會，爰不另為無罪之諭知，附此說明
      。
    (二)爰審酌被告並無構成累犯之前案紀錄，此有臺灣高等法院
      被告前案紀錄表1份在卷可稽，其與告訴人間因黃美怡而
      產生感情糾紛，竟不思公平理性解決，而以拉告訴人下車
      使其跌倒在地並以拳頭毆打之方式傷害告訴人，其間甚且
      出言恐嚇告訴人，且犯後避重就輕，否認犯行，態度非佳
      ，復迄今仍未與告訴人達成和解，未見其悔意等犯罪之動
      機、目的、手段及造成損害等一切情狀，量處如主文所示
      之刑，並諭知易科罰金之折算標準。
三、據上論斷，應依刑事訴訟法第284條之1、第299條第1項前段
    ，刑法第277條第1項、第41條第1項前段，刑法施行法第1條
    之1，判決如主文。
本案經檢察官陳國安到庭執行職務
中    華    民    國   100    年    8     月    10    日
                  刑事第十三庭  法  官  李貞瑩
以上正本證明與原本無異。
如不服本判決應於收受送達後10日內向本院提出上訴書狀，並應
敘述具體理由；其未敘述上訴理由者，應於上訴期間屆滿後20日
內向本院補提理由書（均須按他造當事人之人數附繕）「切勿逕
送上級法院」。
                                書記官  陳鳳瀴
中    華    民    國   100    年    8     月    10    日
附錄本案論罪科刑法條
中華民國刑法第277條第1項（普通傷害罪）
傷害人之身體或健康者，處 3 年以下有期徒刑、拘役或 1 千元
以下罰金。